臺灣板橋地方法院民事裁定　　　　　　　100年度抗字第171號
抗　告　人　高文龍
相　對　人　遠東國際商業銀行股份有限公司
法定代理人　侯金英
代　理　人　黃競霆
上列抗告人因與相對人間聲請拍賣抵押物裁定准予強制執行事件
，對於本院司法事務官所為中華民國100 年4 月25日99年度司拍
字第778 號裁定提起抗告，本院裁定如下：
    主    文
抗告駁回。
抗告程序費用由抗告人負擔。
    理    由
一、按「抵押權人，於債權已屆清償期而未清償者，得聲請法院
    拍賣抵押物，就其賣得價金而受清償。」，民法第873條第1
    項定有明文。抵押權人依據上開規定聲請拍賣抵押物，屬非
    訟事件，法院所為准駁之裁定，對於債權、抵押權存否及抵
    押權標的物範圍等均無實體確定效力。故祇需其抵押權已經
    依法登記，且債權已屆清償期而未受清償，法院自應依登記
    內容為准許拍賣抵押物之裁定（最高法院93年度台抗字第8
    號裁定意旨參照）。且抵押權人聲請拍賣抵押物，在一般抵
    押，因必先有被擔保之債權存在，而後抵押權始得成立，故
    祇須抵押權已經登記，且登記之債權已屆清償期而未受清償
    ，法院即應准許之。（最高法院71年度台抗字第306 號判例
    意旨參照）。
二、本件相對人主張債務人高忠次前於民國95年10月25日以原裁
    定附表所示之不動產為其與抗告人向相對人所負債務之擔保
    （下稱系爭不動產），設定本金最高限額新臺幣（下同）30
    0 萬元之抵押權，且經依法登記在案，嗣債務人高忠次死亡
    ，由抗告人及高全宏、高邱鳳嬌、高蓉蓉繼承系爭不動產，
    然相對人之抵押權並不因此受影響，而該債權嗣屆清償期而
    未受清償，迄今尚欠債務2,320,480 元，故相對人乃聲請拍
    賣抵押物，並提出他項權利證明書、不動產登記謄本、抵押
    權設定契約書、本票等影本為證，聲請裁定准予拍賣抵押物
    等語，原法院據以准許相對人拍賣抗告人所有如原裁定附表
    所示之抵押物之聲請，核無不當。
三、本件抗告意旨略以：其實借錢的人是伊，與親人高全宏、高
    邱鳳嬌、高蓉蓉等無關，他們是無辜的，而欠錢本應還錢，
    只是抗告人目前經濟困難，但伊著實有誠意還款，伊願意與
    相對人協商，只求不要拍賣抵押物，希望事情有圓滿解決的
    方法等語。
四、經查，觀之相對人提出之土地及建物登記謄本均載明「權利
    種類：抵押權」、「擔保債權本金最高限額新臺幣300 萬元
    正」等內容，且上開文件經登記後，具有公示力，不動產物
    權一經登記，即以登記內容為準，其次，本件債權尚餘2,32
    0,480 元已屆清償期而未受清償，抗告人就此並不爭執，是
    法院即應依登記內容為准許拍賣抵押物之裁定，至於抗告人
    請求與相對人協商還款方案，不要拍賣抵押物等語，並非屬
    於非訟程序中所得審究之事項，而有關實體上之爭執事項，
    亦同，應依訴訟程序解決，始為正辦。從而，抗告人所述，
    尚非有理。茲本件抗告人提起抗告，請求廢棄原裁定，並無
    理由，應予駁回。
五、結論：本件抗告為無理由，依非訟事件法第44條第1 項、第
    46條、第21條第2 項，民事訴訟法第495 條之1 第1 項、第
    449 條第1 項、第78條，裁定如主文。
中    華    民    國   100    年    10    月    13    日
                  民事第三庭  法  官  吳金芳
上為正本係照原本作成。
如不服本裁定，僅得於收受本裁定正本送達後10日內，以適用法
規顯有錯誤為理由，向本院提出再抗告狀（須附繕本一份及繳納
再抗告裁判費新臺幣1,000元），始可再抗告。
中    華    民    國   100    年    10    月    14    日
                              書記官  湯景富